# 集团内股份支付的一个问题

提问人：zengfengxia 时间：2012-06-04 17:03:24
接受服务的企业应当确认相关成本费用，但因其未支付自身的权益工具，由集团内企业代其支付，视同对接受服务企业的捐赠，应当按权益性交易确认资本公积。

回答人：chenyiwei
基本赞同。具体区分两种情况：（ 1 ）集团内其它企业以集团内其它企业的权益工具为支付手段；（ 2 ）集团内其他企业（如母公司）以本企业的权益工具作为支付手段，均属于这种情况。